【裁判字號】    99,交抗,173
【裁判日期】    990630
【裁判案由】    聲明異議
【裁判全文】
臺灣高等法院高雄分院刑事裁定         99年度交抗字第173號
抗  告  人
即受處分人  甲○○
上列抗告人因違反道路交通管理處罰條例聲明異議案件，不服臺
灣高雄地方法院中華民國99年4 月8 日裁定（99年度交聲字第28
1 號；原處分機關案號：交通部公路總局高雄區監理所中華民國
99年1 月20日高監自裁字第裁80-BB0000000號），提起抗告，本
院裁定如下：
    主  文
抗告駁回。
    理  由
一、抗告意旨略以：關於「闖紅燈」行為之認定，道路交通管理
    處罰條例並未明文規定，而主管機關曾以82年4 月22日交路
    （82）字第009811號函，對何謂「闖紅燈」予以說明如下：
    「…車輛無視於紅燈警示，『有穿越路口之企圖』，而車身
    已伸入路口範圍亦視同闖紅燈；若僅伸越停止線而未達路口
    範圍者，則視為不遵守標線指示…」，是依上開函文解釋，
    並非車身伸越停止線，即應視為闖紅燈，仍應查明行為人主
    觀上是否有穿越路口之企圖，若行為人主觀上並無穿越路口
    之企圖，則尚難以闖紅燈之罰則相繩。就本件抗告人停車跡
    證顯示，抗告人主觀上並無穿越路口之意圖。為此，提起抗
    告，請撤銷原裁定云云。
二、按汽車駕駛人，行經有燈光號誌管制之交岔路口闖紅燈者，
    處新臺幣1,800 元以上5,400 元以下罰鍰，並記違規點數3
    點，道路交通管理處罰條例第53條第1 項、第63條第1 項第
    3 款分別定有明文。
三、經查，抗告人即受處分人甲○○於民國98年11月15日20時5
    分許，駕駛車號8116-FP 號自用一般小客車，行經高雄市○
    ○○路、桂林街口有燈光號誌管制之交叉路口，於紅燈號誌
    時仍踰越停止線，經路口自動拍照設備連續拍攝採證照片2
    張等事實，為受處分人所自承，並有上開採證照片在卷可稽
    。觀諸上開採證照片：第1 張照片顯示拍攝時間為20時5 分
    12秒、紅燈已亮起3.9 秒，車號8116-FP 號自小客車之前輪
    位置在行人穿越道（速稱斑馬線）上、後輪位置則在停止線
    上；第2 張照片則顯示拍攝時間為20時5 分13秒、紅燈已亮
    起4.8 秒，車號8116-FP 號自小客車之前、後輪位置均已通
    過行人穿越道，亦即其車身繼續前進已伸入路口範圍。足見
    車號8116-FP 號自小客車於紅燈已亮起3.9 秒時，仍未停止
    而通過停止線，並繼續前進，於紅燈亮起4.8 秒後，其前、
    後輪均已通過行人穿越道，車身顯已伸入路口範圍。其車身
    既非僅踰越路口停止線，更繼續前進而通過行人穿越道，依
    其位置顯已伸入路口範圍，自屬闖紅燈之行為無疑。至於第
    1 、2 張照片之車速欄位雖顯示0 km/h，然依2 張照片所示
    連續情形，車號8116-FP 號自小客車顯係持續前進，通過行
    人穿越道而伸入路口範圍。照片顯示車速為0 km/h及煞車燈
    亮起，僅能顯示受處分人或有減速，均不足認定車輛確係處
    於逐漸煞停至靜止之狀態，自不能據此認定受處分人並無闖
    越紅燈之意圖，受處分人認其主觀上無穿越路口之意圖，係
    屬片面之詞。
四、原裁定因認原處分機關以受處分人駕車行經有燈光號誌管制
    之交叉路口闖紅燈之違規行為明確，依道路交通管理處罰條
    例第53條第1 項、第63條第1 項之規定，裁處受處分人罰鍰
    新臺幣2,700 元，並記違規點數3 點，並無不當，且已詳敘
    受處分人所辯不足採之理由，而駁回受處分人之異議。本院
    經核並無不合，抗告人仍執陳詞提起抗告，為無理由，應予
    駁回。
五、據上論結，應依道路交通案件處理辦法第26條，刑事訴訟法
    第412 條，裁定如主文。
中    華    民    國    99    年    6     月    30    日
                刑事第六庭  審判長法  官  王憲義
                                  法  官  簡志瑩
                                  法  官  邱永貴
以上正本證明與原本無異。
不得再抗告。
中    華    民    國    99    年    6     月    30    日
                                  書記官  鄭翠芬

司法院資訊處製作；財團法人民間司法改革基金會備份。
